臺灣高等法院臺南分院刑事判決
上　訴　人
即　被　告　乙○○
選任辯護人　謝依良　律師
上列上訴人因違反槍砲彈藥刀械管制條例案件，不服臺灣臺南地
方法院93年度訴字第755號中華民國94年1月5日第一審判決（起
訴案號：臺灣臺南地方法院檢察署93年度偵字第5944號），提起
上訴，本院判決如下：
    主  文
原判決撤銷。
乙○○未經許可，寄藏自動步槍，處有期徒刑柒年陸月，併科罰
金新臺幣柒拾伍萬元，罰金如易服勞役，以罰金總額與陸個月之
日數比例折算。扣案制式ＡＫ四七自動步槍（含彈匣貳個、槍枝
管制編號0000000000）、義大利ＢＥＲＥＴＴＡ廠製
九二ＦＳ型九ｍｍ口徑制式半自動手槍壹支（含彈匣壹個、槍枝
管制編號0000000000）、美國ＢＥＲＥＴＴＡ廠製九
二ＦＳ型九ｍｍ口徑制式半自動手槍壹支（含彈匣壹個、槍枝管
制編號0000000000）及以色列ＩＭＩ廠製九四一型九
ｍｍ口徑之制式半自動手槍壹支（含彈匣貳個、槍枝管制編號0
000000000）及步槍子彈貳拾顆、制式九０子彈拾
貳顆，均沒收。
    事  實
一、乙○○於民國（下同）九十三年二月間，在其位於臺南市○
    ○街○段一七九號住處，收受甲○○（54年4月10日生，身
    分證字號：Ｚ000000000，另案偵辦）寄放而交付之制式ＡＫ
    四七自動步槍（含彈匣二個、槍枝管制編號0000000
    000）、義大利ＢＥＲＥＴＴＡ廠製九二ＦＳ型九ｍｍ口
    徑制式半自動手槍（含彈匣一個、槍枝管制編號00000
    00000）、美國ＢＥＲＥＴＴＡ廠製九二ＦＳ型九ｍｍ
    口徑制式半自動手槍（含彈匣一個、槍枝管制編號0000
    000000）及以色列ＩＭＩ廠製九四一型九ｍｍ口徑之
    制式半自動手槍（含彈匣二個、槍枝管制編號000000
    0000）各一枝，及步槍子彈口徑七．六二ｍｍ二十六顆
    、制式九０子彈四十三顆後，即未經許可，將之藏匿於其上
    開住處房間衣櫥內。嗣於九十三年六月一日上午十一時十分
    許，經警持臺灣臺南地方法院法官核發之搜索票，前往乙○
    ○上開住處搜索，果於房間衣櫥內搜獲上開制式ＡＫ四七步
    槍一枝、制式九二手槍二枝、制式九０手槍一枝及步槍子彈
    二十六顆（經試射三顆，剩餘二十三顆）、制式九０手槍子
    彈四十三顆（經試射十一顆，剩餘三十二顆）等物。
二、案經高雄市政府警察局新興分局報請台灣台南地方法院檢察
    署檢察官偵查起訴。
    理  由
一、前揭犯罪事實，訊據被告乙○○坦承不諱，復有警方於台南
    市○○街○段一七九號其住處之「臥室衣櫥」內查獲右開槍
    彈扣案可佐，及高雄市政府警察局新興分局搜索扣押筆錄、
    扣押物品目錄表、扣押物品收據及現場照片十張附卷可參（
    見台灣台南地方法院檢察署九十三年度警聲搜字第五四五號
    偵卷第四五至五二頁，即警卷第一○頁至一七頁）；而前揭
    扣得之制式步槍一支、制式半自動手槍三支、步槍子彈二十
    六顆及制式九０子彈四十三顆，經送內政部警政署刑事警察
    局鑑定試射結果認為：「一、送鑑制式ＡＫ四七步槍壹支（
    含彈匣二個、槍枝管制編號0000000000），研判
    係ＡＫ四七型口徑七點六二ｍｍ制式步槍，機械性能良好，
    可擊發同口徑制式子彈，認具殺傷力；二、送鑑制式九二手
    槍貳支：(一)壹支（槍枝管制編號0000000000），
    認係義大利ＢＥＲＥＴＴＡ廠製九二ＦＳ型口徑九ｍｍ制式
    半自動手槍，機械性能良好，可擊發同口徑制式子彈，認具
    殺傷力；(二)壹支（槍枝管制編號0000000000），
    認係美國ＢＥＲＥＴＴＡ廠製九二ＦＳ型口徑九ｍｍ制式半
    自動手槍，機械性能良好，可擊發同口徑制式子彈，認具殺
    傷力；送鑑制式九０手槍壹支（含彈匣二個，槍枝管制編號
    0000000000），認係以色列ＩＭＩ廠製九四一型
    口徑九ｍｍ之制式半自動手槍，機械性能良好，可擊發同口
    徑制式子彈，認具殺傷力；送鑑步槍子彈貳拾陸顆（試射
    顆），認均係口徑七．六二ｍｍ制式子彈，認均具殺傷力；
    ｍｍ之制式子彈，均具殺傷力」等情，有該局九十三年六月
    二日刑鑑字第０九三０一一六四一０號槍彈鑑定書一份附卷
    可佐（見偵查卷第十二至二十一頁），是被告受人之託所寄
    藏者係槍彈，且該槍彈均具有殺傷力等節，應可認定。次查
    ，(一)本案係由高雄市政府警察局新興分局與內政部警政署刑
    事警察局、保三總隊組成專案小組，針對特定人物執行長期
    監察偵辦，得知甲○○曾借調他人槍械，乃鎖定甲○○實施
    蒐證監控，並循甲○○與被告對話，發現涉有犯罪嫌疑，隨
    即聲請對被告住處搜索，因而查獲本案扣案之槍彈乙節，業
    據證人即實施本件通訊監察之偵查員薛昇旭於原審到庭具結
    證稱：「（當時針對何人監聽？）原來是『甲○○』，因為
    他通話對象是開當舖，有叫手下去討錢，通話有談到要拿『
    掌心雷』，需要支援，談話內容沒有講清楚，但是時間點剛
    好，談話後接著撥打給被告乙○○，我們研判要去拿錢就是
    槍械。」、「（監聽紀錄裡面三月廿七日晚上八點五十一分
    ）是我們監控另一對象的電話，Ａ是開當舖，Ｂ是當舖裡面
    小弟，下一通才是跟甲○○對話。」、「（監聽譯文三月廿
    七日晚上二十一點五分Ａ即當鋪老闆打電話給Ｂ即甲○○）
    之間提到（要拿）「錢」的問題（監聽譯文內容係Ｂ表示：
    「現在『錢』要下去，你叫他過來」）我們研判那是槍；二
    十一點九分Ａ是甲○○先生打給Ｂ即乙○○先生（內容為Ａ
    告知Ｂ：「全部的『錢』拿來飛虎將軍這裡，這樣我就不用
    去給你拿來」）；二十一點十一分是Ａ即甲○○打給Ｂ即乙
    ○○，後來說來不及，甲○○有打電話給乙○○說不用了（
    監聽內容係Ａ告知Ｂ：「不用啦，這裡有『錢』啦」）。當
    舖老闆談到掌心雷後，『過沒有多久』，時間點很近，甲○
    ○就打給乙○○。」（以上監聽譯文見台灣台南地方法院檢
    察署九十三年度警聲搜字第五四五號卷第十一頁至第十四頁
    ）、「（監聽過程中犯嫌會將槍枝於電話中明白說出？）有
    部分代號，有部分直接說出。甲○○的案子他很小心，警覺
    心很高。監聽甲○○部分至少快要半年，但是都沒有提到槍
    械。」、「知道之後我們有對於乙○○電話監聽，可是他的
    電話很正常，就是之後五月十五日晚上九點四十九分乙○○
    打電話回家，說從後面開門東西要拿進去，叫家人從後門打
    開（見上開警聲搜卷第十五頁背面）。之前九點零九分、九
    點四十八分都是甲○○打電話給乙○○。打完之後乙○○就
    打電話回家，我們才研判槍枝已經進去，（九十三年六月一
    日）才去他家搜索，起出槍枝。」等語（見原審卷第一七一
    頁至一七五頁），並有高雄市政府警察局新興分局偵查報告
    及警方合法監聽「0000000000」、「00000
    00000」、甲○○所有之「0000000000」、
    「0000000000」等門號行動電話、乙○○所有之
    「0000000000」門號行動電話及「000000
    000」室內電話之通話內容譯文表一份在卷可查（見偵卷
    第二九至三四頁），此經原審當庭勘驗監聽錄音帶無訛，並
    為被告所是認（見原審卷第一○七頁至一○九頁），堪信上
    開監聽錄音帶所製作之通話內容譯文表正確無誤。是以，從
    上開監聽內容及實施監聽員警依據其實際查緝經驗之判斷、
    附卷之搜索扣押筆錄及扣押物品目錄表等節相互勾稽，甲○
    ○與案外人Ａ（即首揭監聽通話內容之開當鋪者及下一通與
    甲○○通話之人）對話內容中，確有足以懷疑有調借槍彈之
    情事；又在時間緊接之狀況下，甲○○隨即打電話給被告，
    表示要拿「東西」，實有合理可疑甲○○欲自被告家中取回
    之物品，即為槍械。未幾，警方依據監聽雙方電話通訊內容
    ，確定甲○○將「東西」再度寄放於被告家中，果在警方持
    搜索票搜索時，於被告住家臥室衣櫥內搜出前開扣案之槍彈
    。是以，警方依據甲○○與被告等人電話通聯之監聽結果，
    合理可疑被告家中確有甲○○寄放之槍械，而被告亦不時配
    合甲○○提取、寄放，並以代號隱匿上開槍枝避免警方查緝
    ，足證被告自始即有為甲○○寄藏槍彈之意思，否則，被告
    與甲○○二人若非防範警方以監聽方式蒐證監控，豈有相當
    之默契以「錢」之代號表示前揭槍彈，是從雙方對話時間之
    緊密及隱晦之用語等節綜合研判，堪認被告就上開寄藏物品
    之內容顯係知情。(二)原審勘驗搜索光碟結果：九十三年六月
    一日上午十一時四分警員持搜索票進入被告家中搜索，之後
    警員於被告家中房間搜索，並無所獲，之後警員至頂樓搜索
    ，亦無所獲，後警員於九十三年六月一日上午十一時四十分
    進去『隔壁美髮屋』，警員請被告乙○○說清楚東西放在何
    處，就不用花時間去找，被告不說話。警員繼續搜索美髮屋
    內，於上午十一時四十四分四十秒於廚房找到ＢＢ彈槍壹把
    ，於上午十一時四十六分三十秒左右進入房間，從『房間衣
    櫥內』，搜索到裝有槍枝手提袋（黑色皮質），裡面放置制
    式步槍一枝、制式九二手槍二把、制式九○手槍一枝、步槍
    子彈廿六顆、九○手槍子彈四十三顆。警員帶被告進入房間
    ，對被告告知三項權利事項，警員問被告槍彈係何人所有，
    『被告稱係買來的，都是被告所有』，警員並請被告配合指
    出手提袋係放置衣櫥內何處，由被告指出係於衣櫥內角落處
    等節，有搜索光碟一份在卷可查，並經被告當庭自承光碟錄
    製內容無誤（見原審卷第一一○頁）。是從原審勘驗上開搜
    索光碟結果以觀，本案扣案之右開槍彈，均屬火力強大之槍
    械，且上開查獲之槍枝數量不少、重量菲輕，均置放於人造
    皮製手提袋內，一般人拿取前開手提袋，均可判斷內容物顯
    屬有相當重量之金屬物。再者，警方出示搜索票搜索被告執
    業之美髮屋及住家時，已明確告知要搜索槍枝，並經被告當
    庭自承無誤（見原審卷第一一一頁），然被告於警方搜索過
    程中，始終堅不吐實，致警方動用大批人力花費將近四十分
    鐘餘，方查獲上開扣案槍彈，足見被告顯有隱匿物品之意圖
    ，益徵被告確實知悉甲○○寄藏之物品係屬非法違禁物。(三)
    被告自承甲○○曾幫其姪子處理債務糾紛，而甲○○又是被
    告之鄰居及理容院之常客，自應對甲○○之身家背景知之甚
    詳，又扣案之槍彈價值幾近百萬元，若非兩人有相當信任關
    係，甲○○豈有隨意置放火力強大之槍彈於被告住所之理，
    由此，即可證明被告確實明知甲○○寄藏物品即為扣案槍彈
    ，且有代為寄藏之意思甚明。(四)綜上，堪認被告上開自白，
    核與事實相符，是本案事證明確，被告犯行堪以認定。
二、查被告乙○○未經許可，同時寄藏具有殺傷力之自動步槍、
    制式手槍、及步槍子彈、手槍子彈，核其所為係犯槍砲彈藥
    刀械管制條例第七條第四項、第十二條第四項之未經許可，
    寄藏自動步槍、手槍及子彈罪。按槍砲彈藥刀械管制條例第
    七條第四項、第十二條第四項之規定，係將寄藏與持有行為
    分別為處罰規定，而寄藏與持有，均係將物置於自己實力支
    配之人，僅寄藏必先有他人之持有行為，而後始為之受寄代
    藏而已，故寄藏之受人委託代為保管，其保管之本身，亦屬
    持有，惟此之持有係受寄之當然結果，不另論罪。被告未經
    許可，同時寄藏自動步槍、制式手槍及子彈，係以一寄藏行
    為，同時侵害數法益，屬一行為觸犯數罪名之異種想像競合
    犯，應依刑法第五十五條前段規定，從一重之槍砲彈藥刀械
    管制條例第七條第四項之未經許可，寄藏自動步槍罪論處。
    原審以被告罪證明確，予以論罪科刑，固非無見，惟查：(一)
    槍砲彈藥刀械管制條例第七條第四項所規定之步槍，有自動
    步槍與普通步槍之分，本案扣案之步槍為自動步槍，上開槍
    彈鑑定書第三頁（即偵查卷第一五頁）槍枝基本資料欄記載
    明確，原判決僅泛稱制式步槍，尚有未洽。(二)本案扣案之彈
    匣共計六個，有步槍彈匣二個及手槍彈匣四個，有扣押物品
    目錄表、現場照片、槍彈鑑定書所附照片在卷可稽，原判決
    漏未諭知沒收扣案之美國與義大利廠製九二手槍各一支「所
    附之彈匣各一個」，更有未洽。被告上訴意旨原係否認犯行
    ，後認罪但指摘原判決量刑太重，雖無理由，但原判決既有
    上述可議之處，自屬無可維持，應予撤銷改判。爰審酌被告
    於現今槍枝氾濫之際，猶未經許可寄藏具有強大火力、數量
    眾多之自動步槍、制式手槍及子彈，嚴重危害社會治安，情
    節匪淺，惟念其未曾有何前科紀錄，係受人情之壓力而犯案
    ，又未持上開槍枝犯案，於本院審理時已認罪等一切情狀，
    量處如主文所示之刑，罰金部分併諭知易服勞役之折算標準
    ，以資懲儆。
三、扣案之制式ＡＫ四七自動步槍（含彈匣二個、槍枝管制編號
    0000000000）、義大利ＢＥＲＥＴＴＡ廠製九二
    ＦＳ型九ｍｍ口徑制式半自動手槍（含彈匣一個、槍枝管制
    編號0000000000）、美國ＢＥＲＥＴＴＡ廠製九
    二ＦＳ型九ｍｍ口徑制式半自動手槍（含彈匣一個、槍枝管
    制編號0000000000）、以色列ＩＭＩ廠製九四一
    型九ｍｍ口徑之制式半自動手槍（含彈匣二個、槍枝管制編
    號0000000000）各一枝，及鑑定時未經試射之步
    槍子彈二十三顆及制式九０子彈三十二顆，屬違禁物，應依
    刑法第三十八條第一項第一款之規定予以沒收。另內政部警
    政署刑事警察局於鑑驗時，試射上開步槍子彈三顆、制式九
    ０子彈十一顆（見前開鑑驗通知書），業經試射，現已不具
    殺傷力，均非屬違禁物，爰不為沒收之諭知。至於扣案之手
    提袋一個，既非違禁物，亦非被告所有之物，故不為沒收之
    諭知，併此敘明。
據上論斷，應依刑事訴訟法第三百六十九條第一項前段、第三百
六十四條、第二百九十九條第一項前段、槍砲彈藥刀械管制條例
第七條第四項、第十二條第四項、刑法第十一條前段、第五十五
條、第四十二條第三項、第三十八條第一項第一款，罰金罰鍰提
高標準條例第二條，現行法規所定貨幣單位折算新臺幣條例第二
條，判決如主文。
本案經檢察官張太龍到庭執行職務。
中　　華　　民　　國　　94　　年　　3 　　月　　31　　日
                  刑事第三庭    審判長法  官　陳義仲
                                      法  官　楊子莊
                                      法  官　陳顯榮
以上正本證明與原本無異。
如不服本判決，應於收受本判決後十日內向本院提出上訴書狀。
其未敘述上訴理由者並得於提起上訴後十日內向本院補提理由書
狀（均須按他造當事人之人數附繕本）「切勿逕送上級法院」。
　　　　　　　　　　　　　　　　　　　書記官　陳嘉琍
中　　華　　民　　國　　94　　年　　4 　　月　　4 　　日
附錄法條：
槍砲彈藥刀械管制條例第7條：
未經許可，製造、販賣或運輸火砲、肩射武器、機關槍、衝鋒槍
、卡柄槍、自動步槍、普通步槍、馬槍、手槍或各類砲彈、炸彈
、爆裂物者，處死刑、無期徒刑或七年以上有期徒刑；處徒刑者
，併科新台幣三千萬元以下罰金。
未經許可，轉讓、出租或出借前項所列槍砲、彈藥者，處無期徒
刑或五年以上有期徒刑，併科新台幣一千萬元以下罰金。
意圖供自己或他人犯罪之用，而犯前二項之罪者，處死刑或無期
徒刑；處徒刑者，併科新台幣五千萬元以下罰金。
未經許可，持有、寄藏或意圖販賣而陳列第一項所列槍砲、彈藥
者，處五年以上有期徒刑，併科新台幣一千萬元以下罰金。
第一項至第三項之未遂犯罰之。
槍砲彈藥刀械管制條例第12條：
未經許可，製造、販賣或運輸子彈者，處一年以上七年以下有期
徒刑，併科新台幣五百萬元以下罰金。
未經許可，轉讓、出租或出借子彈者，處六月以上五年以下有期
徒刑，併科新台幣三百萬元以下罰金。
意圖供自己或他人犯罪之用，而犯前二項之罪者，處三年以上十
年以下有期徒刑，併科新台幣七百萬元以下罰金。
未經許可，持有、寄藏或意圖販賣而陳列子彈者，處五年以下有
期徒刑，併科新台幣三百萬元以下罰金。
第一項至第三項之未遂犯罰之。
